Frédérique MARQUIGNON

Développeuse web mobile

- ✓ frederique.marquignon@gmail.com
- % https://frederique2021.github.io/portfoli
- 06.46.32.74.40



Mon LinkedIn

www.linkedin.com/in/frederiquem



Hard Skills

- HTML/CSS
- Bootstrap/RWD
- Javascript/Jquery
- Angular+2/Ionic
- Wordpress/CMS
- MySQL/PHP



Soft Skills

- Capacité d'apprentissage
- Capacité à collaborer
- Capacité d'écoute
- Autonomie/Capacité d'adaptation

Recherche de stage : Web développeur à partir du 25 Mai 2021

PROFIL

Après plus de 7 ans d'activité dans le domaine du support informatique, j'ai été contrainte d'interrompre mon parcours professionnel quelques années, je reste néanmoins d'un naturel optimiste.

Dynamique, curieuse et motivée, je souhaite donner un nouvel élan à ma carrière en m'engageant dans une reconversion professionnelle dans le monde du numérique en tant que développeuse web et web mobile.

Expériences professionnelles

11/2014 - 11/2016 Appui informatique et administratif

Ecole Pierre Brossolette Savigny-le-temple

- Actualiser et maintenir les ordinateurs obsolètes du site. (Flotte de 10/15 ordinateurs)
- Mettre en place la bibliothèque digitale.
- Installer le logiciel bibliopuce.
- Référencer les ouvrages.
- Paramétrer les classes.
- Créer des procédures pour l'équipe pédagogique.
- Soutenir la direction dans les tâches administratives.

07/2001 - 09/2008 Technicienne Helpdesk

Crédit coopératif, AXA, CNP Paris

- Accueillir les appels entrants.- Identifier et Comprendre les besoins utilisateurs.
- Prendre la main sur les postes clients pour résoudre les incidents.
- Créer des procédures à partir des problèmes rencontrés fréquemment et assurer la diffusion sur l'intranet.
- Migrer les agences (Crédit Coopératif/Crédit maritime)
- Résoudre les incidents sur la flotte des PC fixes et portables de la force de vente.

Formations

02/2021 - 05/2021

Développeuse Web (490 Heures)

Webforce3 via social Builder Paris 18

09/2000 - 02/2001

Technicienne informatique

INFOSUP Evry-Courcouronnes

Centre d'intérêt

Autodidacte sur les langages, Open Classroom, code combat, sololearn